最高法院民事裁定　　　　　　　　　　111年度台抗字第217號
抗　告　人　劉鐘玉琴
上列抗告人因與陳霽塘間請求確定界址聲請法官迴避事件，對於
中華民國110年10月12日臺灣高等法院臺中分院裁定（110年度聲
字第 113號），提起抗告，本院裁定如下：
    主  文
抗告駁回。
抗告訴訟費用由抗告人負擔。
    理  由
按不得上訴於第三審法院之事件，其第二審法院所為裁定，不得
抗告，為民事訴訟法第484條第1項所明定。前開規定所稱之裁定
，係指屬於本訴訟事件之裁定，其事件不得上訴於第三審，或其
他裁定，其本案訴訟事件不得上訴於第三審者而言。又再審之訴
，實質上為前訴訟程序之再開或續行，其訴訟標的價額，仍應以
前訴訟程序核定者為準。查本件係抗告人就其與相對人陳霽塘間
臺灣臺中地方法院（下稱臺中地院）92年度簡上字第 234號確定
界址事件（下稱第234號事件）之確定判決（下稱第234號判決）
提起再審之訴，經該院以 109年度再易字第13號裁定（下稱第13
號裁定）駁回後，復對第13號裁定、第 234號判決聲請再審及提
起再審之訴，經臺中地院以 109年度聲再字第45號事件（下稱第
45號事件）受理。抗告人對審理第45號事件之合議庭法官聲請迴
避，臺中地院以 110年度聲字第97號裁定予以駁回。抗告人對之
提起抗告，經原法院以110年度抗字第168號事件受理，抗告人復
對該事件承審法官聲請迴避，原法院以110年度聲字第103號事件
（下稱第103號事件）受理後，抗告人再對第103號事件承審法官
聲請迴避，原法院以110年7月27日110年度聲字第113號裁定（下
稱第113號裁定）駁回其聲請，有前開裁判附卷可稽。是第113號
裁定之本案訴訟事件，為臺中地院之第45號事件，第45號事件得
否上訴至第三審，則應以前訴訟程序即抗告人對第 234號判決之
上訴利益定之。次查第 234號事件之訴訟標的價額，前經核定為
新臺幣1,500元，為不得上訴第三審之事件，有本院106年度台簡
抗字第77號裁定在卷可稽，依上說明，第45號事件為不得上訴第
三審之事件，原法院就該事件所為第 113號裁定，自非得抗告於
本院。從而，原法院以抗告人之抗告為不合法， 110年10月12日
以裁定予以駁回，經核於法並無不合。抗告意旨，指摘原裁定不
當，求予廢棄，非有理由。
據上論結，本件抗告為無理由。依民事訴訟法第495條之1 第1項
、第449條第1項、第95條、第78條，裁定如主文。
中    華    民    國   111    年    3     月    16    日
                      最高法院民事第四庭
                          審判長法官  鄭  雅  萍  
                                法官  滕  允  潔  
                                法官  王  金  龍  
                                法官  蕭  胤  瑮  
                                法官  王  本  源  
本件正本證明與原本無異
                                      書  記  官
中    華    民    國   111    年    3     月    23    日